臺灣高等法院刑事判決　　　　　　　　　　　　九十年度上更(一)字第一一五九號
　　上　訴　人　臺灣板橋地方法院檢察署檢察官
　　被　　　告　甲○○
　　　　　　　　丁○○
　　右二人共同
　　指定辯護人　本院公設辯護人　周君穎
　　被　　　告　乙○○
　　選任辯護人　劉昌崙　律師
　　　　　　　　林聖彬　律師
右上訴人因被告等違反毒品危害防制條例案件，不服台灣板橋地方法院八十八年度訴
字第六一０號，中華民國八十九年十二月二十六日第一審判決（起訴案號：臺灣板橋
地方法院檢察署八十七年度偵字第一七五三八、一七九五二、一九二三三號；併辦案
號：同署八十八年度偵緝字第三四六號）提起上訴，經判決後，由最高法院發回更審
，本院判決如左：
    主  文
原判決關於甲○○、乙○○販賣第貳級毒品部分撤銷。
甲○○共同販賣第貳級毒品，累犯，處有期徒刑柒年陸月。扣案之安非他命（合計淨
重貳肆點伍玖公克）沒收銷燬之；天秤壹組沒收。
乙○○共同販賣第貳級毒品，處有期徒刑柒年貳月。扣案之安非他命（合計淨重貳肆
點伍玖公克）沒收銷燬之；天秤壹組沒收。
其他上訴駁回。
    事  實
一、甲○○前於民國（下同）八十一年間，因施用毒品案，經本院判處有期徒刑二年
    六月確定，於八十二年五月十一日送監執行，八十三年七月二日縮短刑期假釋，
    八十四年十月二十二日假釋付保護管束執行期滿。猶不思悛悔，明知安非他命為
    毒品危害防制條例列為第二級毒品，依法不得販賣，竟意圖營利，與乙○○共同
    基於販賣第二級毒品安非他命予不特定人之犯意聯絡，於八十七年八月初某日約
    定籌資以販入安非他命，並由乙○○準備天秤一組候用，而甲○○則南下彰化，
    向不詳年籍、姓名之人以十萬元之代價販入不詳數量之安非他命，以供日後販賣
    之用。嗣甲○○於八十七年八月十一日攜該等毒品返回台北，經乙○○與之聯繫
    後，甲○○即攜帶所購安非他命中之一部分（合計淨重二四‧五九公克，包裝重
    三‧三二公克），乘座不知情之周志豪所駕駛ＣＷ－六九七七號自小客車，前往
    台北市○○○路○段五十一號十樓之廿一乙○○住處會合。在同日下午六時許，
    為警方當場查獲，並扣得該安非他命（合計淨重二四‧五九公克，包裝重三‧三
    二公克）、天秤一組、及乙○○欲交予甲○○合資販入安非他命之部分款項七千
    元。
二、案經台北縣警察局三重分局報請臺灣板橋地方法院檢察署檢察官偵查起訴。
    理  由
壹、有罪部分：
一、訊據被告甲○○、乙○○固均坦承甲○○於前揭時間攜帶安非他命至乙○○住處
    ，為警查獲，並扣得該安非他命一包、天秤一組及七千元等物之事實，惟均矢口
    否認有販賣安非他命之犯行。被告甲○○辯稱：渠是跟乙○○一起合買一兩安非
    他命要吸用，一人半兩。乙○○在地檢、原審都說是跟渠合買安非他命，渠跟別
    人買一兩要四萬元，要怎麼賣給他七千元，渠曾打過乙○○，所以他現在說是向
    渠買云云；被告乙○○則辯稱：為規避甲○○的刑責才說要共同出資，後來被起
    訴，渠知道嚴重性，才據實陳述，渠七千元僅是要跟甲○○買安非他命云云。
二、經查：
    (一)被告甲○○於前揭時、地，搭乘不知情之周志豪所駕駛之自小客車，攜帶第二
      級毒品安非他命前往被告乙○○住處會合，為警查獲，並扣得安非他命、天秤
      一組及乙○○所有七千元等情，業據證人周志豪於警、偵訊時供證明確，亦為
      被告甲○○、乙○○坦承不諱，並有贓證物品清單影本二紙（見本院卷）可稽
      。而該扣案毒品經本院送請法務部調查局檢驗，確係甲基安非他命（合計淨重
      二四‧五九公克，包裝重三‧三二公克），亦有該局九十一年四月十日調科壹
      字第九一００一七二三００號鑑定通知書附卷為憑，應認係真實。
    (二)質諸被告甲○○前開安非他命來源，其先於警訊中供稱：「我所持有之安非他
      命、海洛英（甲○○、丁○○被訴販賣第一級毒品部分，業已無罪確定）等均
      向我朋友綽號「阿驊」以安非他命每兩新台幣四萬元，海洛英每錢二萬元，在
      三重市○○路、自強路口所購（經當面指認為丁○○）．．．。（你共與丁○○交易幾次？可知其均向何人買毒品？）我是自四月底與其相識，共跟他交易
      四、五次，他毒品來源是向綽號「長腳」之男子所購，是他告訴我的，丁○○
      曾介紹我與「長腳」交易二次，『共向其購得安非他命一兩左右』（偵字第一
      七五三八號卷，第十二頁、第十三頁背面、第十四頁）」；嗣則改稱：「八十
      七年八月十一日中午十二點，在三重透過丁○○向「長腳」買安非他命一兩四
      萬元。（買一兩為何只剩二十八公克？）因「長腳」給的份量不夠，他才用六
      公克的海洛英來補我。．．．丁○○介紹我向「長腳」買，並沒有賺錢（同上
      偵卷，第三八頁背面至第三九頁）」；後又陳稱：「當日中午十二點，透過丁○○向「長腳」買的，但安非他命份量不夠，所以拿海洛英來補，詳情是我要
      向他買一兩安非他命及一錢海洛英，分別是四萬及二萬元，因份量不夠，安非
      他命只給我二十八公克，算三萬，而海洛英有多，就買三萬、六公克．．．（
      同上偵卷，第七三頁背面至第七四頁）」；復供稱：「．．．當天是約十時打
      電話給簡（麟驊），約在三重見面，問我買什麼，我說要安非他命、海洛英，
      他就打電話給「長腳」，於是二人坐計程車去桃園南崁交流道向「長腳」買，
      安一兩四萬，海洛英一錢二萬，是我與施（智耀）合資買的，我買了安不到一
      兩，海洛英一錢多，我是打給簡，簡再打給「長腳」，我錢是拿給簡，簡再拿
      貨給我，至簡、「長腳」如何？我不知道（見原審卷(二)，第五七頁背面）」；
      旋又改稱：「我向「長腳」買，「長腳」直接拿貨給我．．．。我自己八十七
      年八月十一日早上去，「長腳」交貨給我．．．（見原審卷(二)，第一四一頁背
      面、第一四三頁背面）」，則無論是交易時間、地點、對象及過程，前後供述
      均有所齟齬，自難遽信。況衡酌台北縣警察局三重分局自八十七年八月五日即
      已申請監聽被告乙○○租住處之00000000號電話，且因察覺被告甲○○與乙○○共同出資，由甲○○赴彰化購買毒品北上圖利，並訂於八月十一、
      十二日左右返回台北與乙○○會合等情，而事先向檢察官申請夜間搜索票備用
      ，此有台灣板橋地方法院檢察署板簡金收八七聲監字第一六０號通訊監察書、
      通訊監察紀錄譯文及臺北縣警察局三重分局搜索票申請書、偵查報告書等資料
      附卷可稽（見偵字第一七五三八號卷，第四０至四四頁、第五三至五四頁）。
     嗣被告甲○○、乙○○確於八十七年八月十一日十八時在台北市大同區○○○
      路○段五十一號乙○○住處前會合時，為警員當場查獲，並扣得上開安非他命
      ，此核與被告乙○○與甲○○（即綽號「七萬（參偵字第一七五三八號卷，第
      五三頁〔通訊監察紀錄第一筆〕；同上偵卷，第八頁背面、原審卷(二)，第一四
      二頁背面〔被告丁○○證詞〕）」）通訊紀錄所載「Ｂ（即甲○○，下同）：
      我到台北了。Ａ（即乙○○，下同）：你什麼時候回來的？Ｂ：今天早上。Ａ
      ：那你有沒有買到？Ｂ：『有啊，我等一下過去你那邊』。Ａ：『我在家等你
      』。．．．Ｂ：我到了。Ａ：『好，我下去』（同上偵卷，第五三頁、第五四
      頁）」等情相符，足認上開通訊監察紀錄所載確係被告甲○○、乙○○販入安
      非他命之過程無訛。是以被告甲○○既南下彰化已販入十萬元之毒品安非他命
      ，又焉須再向被告丁○○或「長腳」者購買？所辯已不符常理，無足採信。
    (三)又被告乙○○雖於法院審訊時辯稱：為規避甲○○的刑責才說要共同出資，後
      來被起訴，渠知道嚴重性，才據實陳述，渠七千元僅是要跟甲○○買安非他命
      云云，然此核與前揭事證及說明不符，已非可採。況參酌被告乙○○於警訊時
      先係供稱：「．．．七千元我是要拿去繳房租的。．．．（據甲○○供稱你一
      直打他行動電話及呼叫器找他，要向他拿七千元安非他命，所以他才叫周志豪
      開車載他去，並帶安非他命二十八公克、海洛英六公克，準備送給你？）不是
      ，是我搬新家他們要過來看看（見偵字第一七五三八號卷，第十六頁背面、第
      十八頁）」；嗣至偵查時始改稱：「七千元是八十七年八月初，我與甲○○合
      買安非他命的錢。．．．原本各出二萬元合買一兩安非他命，當初只給他部分
      錢，而七千元也是一部份錢。．．．安非他命有買到，而八十七年八月十一日
      是他要分給我才被抓（同上偵卷，第三八頁）」云云，則被告乙○○若確係向
      甲○○購買安非他命，何須於警訊中在己已供認吸毒，而被告甲○○亦坦承係
      送七千元安非他命時，猶閃爍其詞而否認之。再衡以被告甲○○、乙○○於偵
      、審時均指一兩安非他命之價格為四萬元，試以被告乙○○出資二萬七千元計
      之（通訊監察紀錄所載匯款二萬元及扣案七千元），則應可購買安非他命二五
      ‧三一公克（約略估算：37.5/40,000 * 27,000 = 25.3125），核與被告甲○○所欲交付之安非他命（合計淨重二四‧五九公克，包裝重三‧三二公克）數
      量相近，益徵被告乙○○前開辯解，實屬卸責之詞，委不足採。
    (四)按刑法上所謂販賣行為，並不以販入後復行賣出為要件，祇要以營利為目的，
      予以販入或賣出，有一於此，其犯罪即告完成（最高法院六十七年台上字第二
      五００號判例參照）。查核前開通訊監察紀錄，被告乙○○在被告甲○○南下
      彰化買貨之際，與綽號「阿華」、「阿欽」、「長腳」、「大頭」及其朋友等
      通話，所涉買貨、賣貨及價錢等語，均以被告甲○○彰化買貨返回與否為決，
      然被告甲○○買取者係安非他命，已如前述，可證被告甲○○、乙○○確係基
      於販賣第二級毒品安非他命予不特定人，始籌資以販入安非他命無訛，嗣雖尚
      未販出，即遭警方查獲，仍不影響其犯罪之既遂。
    綜上所述，被告二人所辯無販賣安非他命云云，無非事後諉責之詞，無可採信。
    其等犯行，洵堪認定。
三、按安非他命為毒品危害防制條例規範之第二級毒品，該條例第二條第二項第二款
    定有明文。查被告甲○○、乙○○意圖營利販賣第二級毒品安非他命予不特定人
    ，先行販入安非他命之行為，核係犯毒品危害防制條例第四條第二項之販賣第二
    級毒品既遂罪。而被告二人間，就上開販賣第二級毒品，有犯意聯絡及行為分擔
    ，均為共同正犯。又被告二人於販賣第二級毒品前之持有安非他命低度行為，應
    為販賣之高度行為所吸收，不另論罪。末查，被告甲○○有如事實欄所載之犯罪
    前科與執行紀錄，此有本院被告全國前案紀錄表一份存卷可按，其於有期徒刑執
    行完畢後，五年以內再犯本件有期徒刑之罪，為累犯，應遞加重其刑（無期徒刑
    部分不得加重）。
四、原審未詳審酌、推求，遽以不能認定被告二人犯罪，而諭知均無罪之判決，尚有
    未合。檢察官上訴意旨執此指摘原判決不當，為有理由，應由本院將原判決關於
    甲○○、乙○○販賣第二級毒品部分撤銷，予以改判。爰審酌被告二人素行不良
    ，其除施用毒品戕害己身，竟將安非他命意圖營利販賣他人，嚴重危害國人健康
    ，犯後猶飾詞卸責，不知悔悟等一切情狀，各量處如主文第二、三項所示之刑，
    以示懲儆。扣案之安非他命（淨重二四‧五九公克）為被告二人擬販賣予不特定
    人之物，且係查獲之第二級毒品，應依毒品危害防制條例第十八條第一項前段規
    定，宣告沒收銷燬之。扣案天秤一組，為被告乙○○所有，係用以秤安非他命數
    量者，此據被告甲○○供明在卷（見偵字第一七五三八號卷，第十二頁、第六八
    頁），又本院參酌被告二人擬販賣安非他命而預先販入安非他命，故該天秤一組
    ，應認係其等預備供販賣上開毒品所用之物無訛，應依刑法第三十八條第一項第
    二款規定沒收。至被告乙○○身上所查扣之七千元，係合資購毒所積欠被告甲○○之款項，既非本件販毒所得之財物，即不得併宣告沒收之，附此敘明。
五、公訴意旨另以：被告甲○○與丁○○共同基於販賣安非他命之犯意聯絡，由丁○○介紹綽號「長腳」之不詳姓名買主，分別於八十七年七月二十日、同年月三十
    日，連續在臺中縣內及彰化縣內，由甲○○先後二次將安非他命五百公克均以三
    十一萬元販賣與綽號「長腳」之人，因認被告甲○○此部份亦涉犯毒品危害防制
    條例第四條第二項之販賣第二級毒品罪嫌云云。惟查：被告丁○○關於此部份販
    毒之指陳，前後供述不一，已難採信。況參酌被告丁○○係因警方授意已被查獲
    之甲○○打電話「誘捕」，而被告甲○○於警訊中復指陳被扣案之安非他命係向
    丁○○所購（偵字第一七五三八號卷，第十二頁），是以被告丁○○於警訊中反
    咬「甲○○販毒，己未販毒」，以報復對方、防衛自己，亦屬人情之常，故此採
    證應更趨謹慎，以辨明真偽。則在被告甲○○始終否認前情，本院復查無其他積
    極或輔助證據足以証明丁○○所言真實，自難徒憑丁○○變異不確定之陳述，遽
    為被告甲○○有罪之認定。是此部份犯罪，即屬不能證明，本應為被告甲○○無
    罪之諭知，惟公訴人指此部分事實，與前揭已論罪科刑之部分，有連續犯之裁判
    上一罪關係，爰不另為無罪之諭知，附此說明。
貳、無罪部分：
一、公訴意旨略以：被告丁○○基於意圖營利販賣第二級毒品大麻、安非他命之概括
    犯意，有下列之犯行：(一)先於八十七年四月二十八日二十三時許，在臺北縣三重
    市○○○路某旅館內，以四千元之價格，販賣安非他命二包（共淨重零點五公克
    ）、含大麻成分之香菸十二支與甲○○（甲○○此部分由臺灣士林地方法院檢察
    署以八十七年度偵字第三九五二號提起公訴，業經臺灣士林地方法院於八十八年
    二月十日以八十七年度易字第一六五二號審結在案），因甲○○於八十七年四月
    二十九日凌晨二時二十分許，在臺北市○○○路與南京路口，為警查獲，並扣得
    上開安非他命及含大麻之香菸後，經甲○○之供述，始悉上情。(二)於八十七年五
    月十八日起，在臺北縣三重市○路○街一四三巷十六號三樓，以其前妻張玉蓮所
    租用號碼為00000000之電話，對外聯絡號碼為00000000之電話
    ，以販賣安非他命與不特定人，嗣經警於八十七年六月九日下午十八時三十分許
    ，在同市○路○街一四三巷十六號三樓，起出丁○○供販賣安非他命一包（淨重
    零點八公克）。(三)丁○○復基於販賣安非他命之同一概括犯意而與甲○○起犯意
    之聯絡，由丁○○介紹綽號「長腳」之不詳姓名買主，分別於八十七年七月二十
    日、同年月三十日，連續在臺中縣內及彰化縣內，由甲○○先後二次將安非他命
    五百公克均以三十一萬元販賣與綽號「長腳」之人，因認被告丁○○涉犯毒品危
    害防制條例第四條第二項之販賣第二級毒品罪嫌云云。
二、按犯罪事實應依證據認定之，無證據不得推定其犯罪事實；又不能證明被告犯罪
    者，應諭知無罪之判決，刑事訴訟法第一百五十四條、第三百零一條第一項分別
    定有明文。而認定被告有罪之事實應憑證據，如未能發現相當之證據，或證據不
    足以證明，自不能以推測或擬制之方法，以為裁判之基礎；且認定事實所憑之證
    據，其為訴訟上之證明，須達於通常一般人均不致有所懷疑，而得確信其為事實
    之程度者，始得據為有罪之認定，倘其證明尚未達到此一程度，而有合理之懷疑
    存在時，尚難為有罪之認定基礎；苟積極證據不足為不利於被告事實之認定時，
    即應為有利於被告之認定，更不必有何有利之證據，最高法院三十年度上字第八
    一六號、四十年度台上八六號、七十六年度台上字第四九八六號著有判例可供參
    照。
三、公訴人認被告丁○○涉犯販賣第二級毒品之罪嫌，無非係以：(1)(一)案，業據同案
    被告甲○○於警訊時供述明確，並扣有甲○○向丁○○所購之前開毒品為憑；(2)
    (二)案，關於丁○○利用張玉蓮所租用電話為聯絡等情，亦據證人張玉蓮於警訊時
    供證明確，並於張玉蓮住處扣有安非他命０‧四公克為證。且被告丁○○係利用
    上開電話為聯絡其號碼為00000000之電話，以販賣安非他命之事實，復
    有台灣臺北地方法院檢察署於八十七年五月十一日以北檢勇秋監字第五一號通訊
    監察書在卷為憑；(3)(三)案，經被告丁○○供認不諱，衡以被告丁○○殊無自陷於
    罪而攀誣同案被告甲○○之必要，為其主要論據。惟訊據被告丁○○則堅決否認
    有販賣第二級毒品之犯行，並辯稱：甲○○跟渠朋友買毒品，他在坐計程車的路
    上，渠有打電話給他，他一下車就被抓了，他以為是渠報警抓他，他就懷恨在心
    ，他就跟警察說是跟渠買的。至於電話監聽是渠想跟綽號長腳買毒品，並沒有渠
    要販賣毒品的錄音。而在渠前妻住處所查獲的安非他命是渠自己食用的等語。
四、經查：
    (一)被告甲○○於警、偵初訊中先係供稱：「八十七年四月二十九日凌晨二時二十
      分許，我跟黃聖婷在途經台北市○○○路與南京西路口，遇保大三中隊臨檢，
      在我手提袋內查獲大麻（滲入香煙內）毛重一二‧七公克，淨重八‧三公克，
      及安非他命二包。．．．我是向綽號「阿華」之男子購買．．．在昨天八十七
      年四月二十八日二十三時許，我打電話給綽號「阿華」，雙定約定在三重市○○○路某汽車旅館交易，被查獲之大麻及安非他命就是向他購買。．．．安非
      他命二包賣我四千元，大麻他拿給我時，我表示身上沒有錢，「阿華」表示改
      天再算，不知要多少錢（見他字第二四四號卷，第六至七頁；偵字第六九八三
      號卷，第三頁背面至第四頁）」、「警方查獲之安非他命、大麻是我所有，案
      發前二、三個小時，我向「阿華」買的。．．．（為何買大麻？）是「大華」
      先拿給我試吸，說以後再算錢，當時也未說價錢。．．．查獲二包安非他命以
      四千元所買（見他字二四四號，第十七至十八頁）」；嗣即改稱：「．．．我
      用四千元買安非他命，他說不夠，用大麻抵給我（見〔調卷〕聲羈字第一二五
      號卷，第六頁）」、「．．．雙方談妥每公克三千元，但「阿華」拿二包給我
      ，但數量不足，才先拿大麻給我抵押而被查獲（見他字第二四四號卷，第二七
      頁）」、「（警方查獲的大麻是誰的？）我向對方買四千元之安非他命，他因
      量不夠，還不到０‧五公克，他用大麻先做抵押，說有安非他命再換回來，對
      方叫「阿華」．．．（見他字第二四四號卷，第三三頁）」；旋又改稱：「（
      你何時向阿華買過大麻？）四月二十八日透過他跟人家買的。是他朋友拿給我
      的，大麻跟安非他命都是跟阿華的朋友買的。．．．總共買一次。．．．錢是
      直接交給他（由阿驊介紹那個人）。大麻跟安非他命係阿驊的朋友交給我。．
      ．．買完後阿驊跟我一起走（見他字第九０五號卷，第五頁）」，可徵被告甲○○對被查獲之安非他命二包、大麻等物，究係向被告丁○○購買，抑或向丁○○之朋友購買？安非他命究以每包，抑或每公克為計價單位？大麻究係試吸
      而暫未付錢，抑或抵安非他命之不足量？前後供述均屬不一，已有瑕疵可指。
      況衡酌扣案之安非他命二包，經送請台北市政府警察局刑事警察大隊鑑驗結果
      ，均檢出「甲基安非他命」成分，總毛重一‧０四公克，淨重０‧三六公克，
      有該隊八十七年五月二十八日北市刑毒鑑字第八七六一九六一六００號鑑驗通
      知書一紙（見〔調卷〕偵字第三九五二號卷，第九七頁）附卷可稽，則以四千
      元購置上開數量之安非他命，確高出一般市價甚多而不合理；然反之，若被告
      丁○○與甲○○已事先電話約好安非他命每公克三千元，甲○○欲購置四千元
      ，焉有在到址後，始稱安非他命不足量，以大麻抵押之理；又安非他命確不足
      量，甲○○直接減量購買即可，又何須以現金換抵押品，再供日後回贖。綜此
      ，足認被告甲○○證詞反覆不一，亦與常情相悖，不足為據。
    (二)另被告丁○○雖於警、偵初訊中指稱：「（甲○○與綽號「樂腳（與台語之「
      長腳」同音，下同）」有無熟識？）沒有直接聯絡，皆是透過我從中牽線。．
      ．．（你有無介紹「樂腳」向甲○○購買毒品？）有，總共二次。．．．第一
      次是於八十七年七月二十日晚上約八、九時許，在台中市○○路○○道附近，
      由「樂腳」出資新台幣三十一萬元，向甲○○購得安非他命半公斤，第二次在
      八十七年七月底（二次相距約十天），在彰化市靠近和美鎮那裡，也是由「樂
      腳」出資三十一萬元，再次向甲○○購得半公斤安非他命，這二次交易我都在
      場。．．．甲○○與「樂腳」如果交易完成後，他們皆會拿安非他命給我免費
      吸用（見偵字第一七五三八號卷，第九至十頁）」、「沒有向甲○○買過安非
      他命，只有介紹「長腳」向甲○○買過二次，每次都在三十一萬，時間是八十
      七年七月二十日及八十七年七月三十日，我們三人一同到台中、彰化拿，每次
      半公斤。因我二方都認識，沒有賺錢。我只是純粹介紹而已，因是朋友沒有好
      處（同上偵卷，第三六頁背面至第三七頁）」云云，然細繹其內容，被告丁○○就是否受有利益，供述即有不符，已非無疑。況被告丁○○嗣即改稱：「（
      甲○○與「長腳」關係？）是「長腳」向甲○○買的。．．．我只單純介紹他
      們認識，他們如何交易我不清楚（偵字第一七五三八號卷，第六八頁背面）」
      、「我是之前介紹他們認識，由他們二人自己去聯絡（偵羈字第六七０號卷，
     第三頁背面）」；後又供稱：「「長腳」叫我幫他介紹，「長腳」出二十多萬
      元，我出七、八萬元，錢交給「長腳」，他去聯絡，由他去拿（見原審卷(二)，
      第一四三頁）」，足徵被告丁○○就上開毒品買賣所參與程度、合資與否、是
      否受有利益等，前後指述均不相同，益難遽信。復參酌被告丁○○所指「長腳
      」者（見原審卷(二)，第五０頁）之證人丙○○於原審時係陳稱：「（簡（麟驊
      ）說向你聯絡安非他命？）我是曾經與他一起去買過，台中一個加油站的旁邊
      ，一人出多少忘了，好像向一個「七萬（即甲○○）」買的，是簡（麟驊）認
      識的，買過一次。買回來後（一人出一半錢），一人分一半，分好就走了，自
      己吃（見原審卷(二)，第九四頁背面）」，顯核被告丁○○前述內容大相逕庭，
      則被告丁○○警訊或歷次陳述之真實性，均堪疑義。
    (三)再者，被告丁○○係警方先查獲被告甲○○、乙○○後，再授意被告甲○○電
      話通知被告丁○○前來而被捕（參偵字第一七五三八號卷，第十三頁正、背面
      、第三六頁；原審卷(二)，第一四０頁），故被告丁○○被查獲，乃肇因於甲○○之因素無訛。嗣被告甲○○復於警訊中指稱：渠被查獲之安非他命等，均係
      向丁○○購得云云（見同上偵卷，第十二頁），則若被告甲○○此時所陳係以
      虛構為之，可見被告丁○○於警訊中反咬「甲○○販毒，己未販毒」，以報復
      對方、防衛自己，亦屬人情之常，是徵以被告丁○○於本院訊問時供稱：「因
      為他（指甲○○）亂說我賣給他安非他命，我為了報復他，才這樣說（見本院
      九十一年一月十一日訊問筆錄，第五頁）」、「我被抓時，我以為他聯合警察
      抓我，所以在警訊我才說他賣給「長腳」．．．（見本院九十一年二月一日訊
      問筆錄，第三頁）」、「（對「長腳」丙○○在原審之證言，有何意見？）他
      是我另一個朋友，我將甲○○配合警察抓我的情形告訴他，所以拜託他跟法官
      這樣講（見本院九十一年五月一日審理筆錄，第十頁）」；被告甲○○亦陳稱
      ：「．．．八十七年四月份，我向丁○○的朋友買安非他命而被抓，這期間只
      有丁○○知道，我以為是丁○○報警抓我，我才咬他（見本院九十一年二月一
      日訊問筆錄，第二至三頁）」、「是因為誤會，我才說我跟丁○○買的（見本
      院九十一年五月一日審理筆錄，第七頁）」等語，即係此理。故此採證應更趨
      謹慎，以辨明真偽。而本院稽核全卷，被告甲○○於偵審中始終否認販毒前情
      ，且復查無其他積極或輔助證據足佐被告丁○○所言真實，自難徒憑前揭變異
      不確定之警訊自白，遽為被告丁○○不利之認定。
    (四)關於被告丁○○被指於八十七年五月十八日起，在其前妻張玉蓮住處，以電話
      號碼為00000000、對外聯絡電話為00000000，以販賣安非他
      命與不特定人部分。訊之證人張玉蓮於警訊中供稱：「警方於我前夫丁○○臥
      室抽屜查獲安非他命一小包，安非他命是放置在我前夫使用之抽屜內之記事簿
      內，為我前夫所有。．．．他現在偶而會來我的住處盥洗、休息。．．．我知
      道我前夫有吸食安非他命之習慣」云云（見偵字第一六四九一號卷，第三頁背
      面、第四頁），顯然僅係陳述知悉丁○○有施用安非他命，不曾言及電話販毒
      等情。而查獲之少量安非他命一包（毛重０‧八公克、淨重０‧四公克）（同
      上偵卷，第五頁、第九頁〔搜索扣押證明筆錄〕），被告丁○○亦不否認該毒
      品為其所有，惟同樣辯稱此係之前吸食用的等語（見偵字第一七五三八號卷，
      第九四頁背面），自難資為被告丁○○販賣犯行之依據。又被告丁○○自八十
   七年五月二十二日起至同年月二十六日止羈押於台灣台北監獄台北分監，有「
      在監在押資料表」在卷可稽（見他字第二四四號卷，第五四頁），於此期間則
      又如何能販賣安非他命。再者，依記載監聽「阿驊」電話00000000號
      之通話內容（見他字第二四四號卷，第四五至四九頁），其監聽時間為八十七
      年五月十一日至同年六月九日，惟僅監聽到「阿驊」欲向綽號「魯腳」者購買
      安非他命，有台北市政府警察局大同分局函在卷可稽（同上偵卷，第四三頁背
      面）；而記載監聽綽號「弟仔」與「阿華」於八十七年五月十八日之電話錄音
      譯文（見偵字第一六四九一號卷，第十二至十四頁），究其談話內容，雖有買
      貨、賣貨價錢之語詞間雜之，然均未曾言明係「第二級毒品安非他命」買賣，
      則本於經濟貨物交易活動，亦得認係一般性之生活談話。又該等談話，固然使
      警、檢得以深度懷疑其間有販賣毒品之嫌疑（見前述監聽談話譯文警方之內容
      分析，僅止於懷疑），惟據警方於監察期間，多次前往被告丁○○活動出入之
      地點場所埋伏則均無所獲（同上偵卷，第五至七頁〔臺北市政府警察局刑事警
      察大隊偵六隊八十七年七月七日簽文〕），亦即並無任何補強證據為此通聯販
      毒之佐證，參以被告丁○○於警訊、偵審中始終否認有以電話聯繫販賣毒品事
      宜，揆諸前揭判例之旨，自不得以推測之方法，遽認被告丁○○確有販賣第二
      級毒品安非他命之事實。
五、綜上所述，公訴人所指被告丁○○涉犯毒品危害防制條例第四條第二項之販賣第
    二級毒品罪嫌，惟其所舉之上開事證，尚不足使本院得被告有罪之確信，自不得
    遽以該條項之罪名相繩；此外，復查無其他積極證據足以證明被告丁○○有販賣
    毒品之犯行，原審判決以不能證明被告犯罪，而諭知無罪，核無不當。檢察官此
    部分上訴意旨殊未考量所提證據之證明力，任意指摘原審法院依據客觀事證，適
    法取捨證據、認定事實之結果，難認為有理由，應予駁回。
六、台灣板橋地方法院檢察署檢察官移送併案部分（八十八年度偵緝字第三四六號）
    ，查此係被告丁○○通緝到案後續行偵辦之同一事實，自得併同審理，附此敘明
    。
據上論斷，應依刑事訴訟法第三百六十八條、第三百六十九條第一項前段、第三百六
十四條、第二百九十九條第一項前段，毒品危害防制條例第四條第二項、第十八條第
一項前段，刑法第十一條前段、第二十八條、第四十七條、第三十八條第一項第二款
，判決如主文。
本案經檢察官鄭龍照到庭執行職務。
中    華    民    國    九十一    年       五       月       十五       日
                              臺灣高等法院刑事第十庭
                                  審判長法  官  溫  耀  源
                                        法  官  林  銓  正
                                        法  官  黃  金  富
右正本證明與原本無異。
如不服本判決應於收受送達後十日內向本院提出上訴書狀，其未敘述上訴之理由者並
得於提起上訴後十日內向本院補提理由書（均須按他造當事人之人數附繕本）。
                                        書記官  江  采  廷
中    華    民    國    九十一    年       五       月       十六       日
附錄：本判決論罪科刑法條
毒品危害防制條例第四條第二項：
製造、運輸、販賣第二級毒品者，處無期徒刑或七年以上有期徒刑，得併科新臺幣七
百萬元以下罰金。
